【裁判字號】    98,交易,60
【裁判日期】    980320
【裁判案由】    過失致死
【裁判全文】
臺灣臺北地方法院刑事判決              98年度交易字第60號
公  訴  人  臺灣臺北地方法院檢察署檢察官
被      告  甲○○
上列被告因過失致死案件，經檢察官提起公訴（九十七年度偵字
第二七一八七號），本院判決如下：
    主  文
甲○○因過失致人於死，處有期徒刑肆月，如易科罰金，以新臺
幣壹仟元折算壹日。緩刑貳年。
    事  實
一、甲○○於民國九十七年十月九日凌晨（起訴書誤載為上午九
    時四十五分許），騎乘車號 AH6-362號重型機車，沿臺北市
    中山區○○○路由東往西方向行駛，於同日凌晨零時四十五
    分許，途經南京東路與復興北路之交岔路口時，本應注意行
    車速度，依速限標誌或標線之規定，無速限標誌或標線者，
    行車時速不得超過五十公里，且行經行人穿越道，遇有行人
    穿越時，無論有無交通指揮人員指揮或號誌指示，均應暫停
    讓行人先行通過，而依當時為夜間有照明之晴天、柏油路面
    乾燥無缺陷、亦無障礙物、視距良好等情形，並無不能注意
    之情事，竟疏未注意及此，猶貿然以時速六十至七十公里之
    速度行經行人穿越道，適行人 FROST MATTHEW MICHAEL未依
    號誌指示，由北往南方向闖紅燈穿越該行人穿越道，甲○○
    見狀，因閃煞不及，其前車頭撞及 FROST MATTHEW MICHAEL
    ，致 FROST MATTHEW MICHAEL倒地，因而受有下頷骨枝開放
    性骨折、顏面骨閉鎖性骨折、顱骨骨折合併蜘蛛膜下、硬腦
    膜下及硬腦膜外出血、喪失神智等傷害，經送醫急救後，仍
    於同年月十一日晚間八時二分許不治死亡。經路人報警，然
    未報明肇事者姓名，迨警員前往醫院處理時，甲○○在場並
    承認為肇事者而自首。
二、案經臺北市政府警察局中山分局報請臺灣臺北地方法院檢察
    署檢察官偵查起訴。
    理  由
一、前揭事實，業據被告甲○○於本院審理時坦承不諱，並有道
    路交通事故現場圖、調查報告表、談話紀錄表、補充資料表
    、現場照片、臺灣臺北地方法院檢察署相驗屍體證明書、相
    驗報告書、臺北市政府警察局交通大隊道路交通事故初步分
    析研判表、現場監視器錄影畫面翻拍光碟暨照片等件附卷可
    稽。
二、按行車速度，依速限標誌或標線之規定，無速限標誌或標線
    者，行車時速不得超過五十公里；且汽車行經行人穿越道，
    遇有行人穿越時，無論有無交通指揮人員指揮或號誌指示，
    均應暫停讓行人先行通過；道路交通安全規則第九十三條第
    一項第一款前段、第一百零三條第二項分別定有明文。被告
    騎乘機車自應注意上開規定，且事發地點係臺北市中山區○
    ○○路與復興北路交岔路口之行人穿越道前，當時為夜間有
    照明之晴天，道路狀況為柏油路面乾燥無缺陷，亦無障礙物
    ，視距良好等情形以觀，並無任何足令其不能注意之情事，
    竟疏未依速限行駛，並暫停讓行人即被害人 FROST MATTHEW
    MICHAEL 先行通過，致撞及被害人，則結果之發生，顯係被
    告可得避免或防止，其就本件交通事故之發生自有過失甚明
    。而其上開過失行為致生被害人死亡之結果，被告之過失行
    為與被害人之死亡間，自有相當因果關係。綜上所述，本件
    事證明確，被告犯行洵堪認定，應予依法論科。
三、核被告所為，係犯刑法第二百七十六條第一項之過失致人於
    死罪。其行經行人穿越道不依規定讓行人優先通行，因而致
    人死亡，依法應負刑事責任，爰依道路交通管理處罰條例第
    八十六條第一項規定，加重其刑至二分之一。又其肇事後經
    路人報警，雖未報明肇事者姓名，然警員前往醫院處理時，
    被告在場並承認為肇事者，此有臺北市○○○○○道路交通
    事故肇事人自首情形紀錄表在卷足憑，係對於未發覺之犯罪
    ，表示願接受裁判之意，依刑法第六十二條前段自首之規定
    ，減輕其刑，並先加後減之。爰審酌被告因一時貪便圖快，
    貿然超速行駛而肇事，致被害人死亡，其過失程度雖屬重大
    ，對被害人家屬所生危害亦非輕微，然被害人亦有闖紅燈之
    過失，且被告年方十八，並無前科，素行良好，犯後復未逃
    避責任，已與被害人家屬達成民事上和解，依約賠償新臺幣
    一百六十九萬零二百九十八元（含保險金），並坦承犯行，
    態度良好等一切情狀，量處如主文所示之刑，並諭知易科罰
    金之折算標準。末查被告前未曾因故意犯罪受有期徒刑以上
    刑之宣告，此有卷附臺灣高等法院被告前案紀錄表可按，其
    因一時圖快，短於思慮，偶罹刑典，經此罪刑之宣告後，當
    知所警惕，信無再犯之虞，本院認所宣告之刑以暫不執行為
    適當，爰併宣告緩刑二年，以啟自新。
據上論斷，應依刑事訴訟法第二百八十四條之一、第二百九十九
條第一項前段，道路交通管理處罰條例第八十六條第一項，刑法
第二百七十六條第一項、第六十二條前段、第四十一條第一項前
段、第七十四條第一項第一款，刑法施行法第一條之一第一項、
第二項前段，判決如主文。
本案經檢察官柯木聯到庭執行職務
中    華    民    國    98    年    3     月    20    日
                  刑事第八庭法  官  陳芃宇
以上正本證明與原本無異。
如不服本判決應於收受送達後10日內向本院提出上訴書狀，並應
敘述具體理由；其未敘述上訴理由者，應於上訴期間屆滿後20日
內向本院補提理由書（均須按他造當事人之人數附繕本）「切勿
逕送上級法院」。
                            書記官  徐鶯尹
中    華    民    國    98    年    3     月    23    日
附錄本案論罪科刑法條全文：
中華民國刑法第276條
因過失致人於死者，處2年以下有期徒刑、拘役或2千元以下罰金
。
從事業務之人，因業務上之過失犯前項之罪者，處5年以下有期
徒刑或拘役，得併科3千元以下罰金。


司法院資訊處製作；財團法人民間司法改革基金會備份。
